【裁判字號】    88,訴緝,239
【裁判日期】    890208
【裁判案由】    偽造有價證券等
【裁判全文】
臺灣臺北地方法院刑事判決                        八十八年度訴緝字第二三九號
    公  訴  人  臺灣臺北地方法院檢察署檢察官
    被      告  丁○○
    指定辯護人  甲○
右列被告因偽造有價證卷等案件，經檢察官提起公訴（八十六年度偵字第一五八二六
號），甲○判決如左：
    主  文
丁○○無罪。
    理  由
一、公訴意旨略以：被告丁○○自八十五年四月二十二日起在凱蒂酒店任職經理，意
    圖為自已不法之所有，基於概括犯意，自八十六年一月間起至八十六年四月間止
    ，連續將客戶收取之金錢共新台幣（下同）十五萬元加以侵占，為掩其犯行，且
    於八十六年一月間，在台北市○○街一九五號三樓其男友丙○○住處，竊取丙○○已蓋好發票人章之台北市第七信用合作社支票三張後，偽填發票日為八十六年
    五月二十日、同年月二十五日、同年月三十日，金額分別為十九萬二千五百元（
    票號：ＡＢ0000000）、十七萬七千五百元（票號：ＡＢ0000000
    ）、十八萬一千五百元（票號：ＡＢ0000000）之支票三張支付凱蒂酒店
    ，足以生損害於丙○○，其並於八十六年四月間不告而別。而認被告涉有侵占、
    偽造有價證卷及竊盜等罪嫌。
二、按犯罪事實應證據認定之，無證據不得推定其犯罪事實；又不能證明被告犯罪者
    ，應諭知無罪之判決。刑事訴訟法第一百五十四條、第三百零一條第一項分別定
    有明文。
三、訊據被告丁○○則堅決否認其事，辯稱：其於凱蒂酒店任職經理時，亦曾多次向
    他人借票以先墊付客戶未付帳款，並非先收取客戶款項，才返還給酒店；八十六
    年二月間曾向丙○○及其母提借票之事，其先得陳母之同意方取前揭三紙支票而
    簽發，並無侵占、偽造文書及竊盜等語。
四、本件公訴人認被告丁○○涉有侵占、偽造文書及竊盜等犯行，無非以告訴人乙○○於偵訊時之指訴、證人丙○○於偵訊時之供述及卷附之存證信函、支票與退票
    理由單為其所憑之論據。經查：（一）凱蒂酒店之職員若介紹客戶至該處消費而
    讓客戶簽帳時，多由該介紹職員負責向客戶催收，若未向客戶收取簽帳款項，即
    自該職員之薪資或獎金扣除客戶簽帳之款項；而被告介紹客戶至凱蒂酒店簽帳而
    未能收取之款項，依前揭之說明，本應自被告之薪資或獎金扣除之，惟被告曾多
    次向丙○○及他人借票用以墊付客戶簽帳而未能收取之款項，已據告訴人乙○○
    到庭陳述甚詳，而告訴人提起告訴係因被告先讓客戶簽帳，而後簽發用以扺償之
    前揭支票三紙並未兌現且事後未立即與告訴人進行和解所致，此乃為單純之民事
    糾紛，並無告訴人指訴侵占之情事；（二）被告原與丙○○為男女朋友，兩人曾
    在丙○○位於錦州街之住處同居；丙○○在台北市第七信用合作社開立之甲存帳
    戶（帳號：３５６８７－８）而申請之支票，於八十六年二月丙○○與被告分手
    前，乃由丙○○、其母及被告三人共同使用，丙○○並授權其母得借票予他人；
    被告與丙○○分手前，曾數次向丙○○借票以支付前述客戶之未付款項，此有告
    訴人乙○○到庭證述無訛；且被告與丙○○分手前於丙○○前開住處同居時，陳
    母亦住該處，與被告情同母女，故被告於八十六年二月間與丙○○甫分手之際，
    向丙○○及陳母提出借票之事，陳母係基於過去之情誼而即應允，此有證人丙○○到庭證述屬實；查丙○○前因被告未即時將票款存入而跳票致使其信用破產，
    後又不告而別無出面解決，憤而指述被告未得其同意前開支票三紙，惟被告於前
    揭如事實欄所示之支票三紙均加以背書（被告係以其於任職凱蒂酒店所用之名「
    鍾曉鈴」背書），倘被告竊取丙○○之支票並簽發，被告豈有背書於前揭票據而
    自曝其犯行之理，且被告與丙○○前為同居之男女朋友且被告亦曾多次使用丙○○之支票，足見丙○○之指述不足採，被告並無被訴之竊盜、偽造文書等情，被
    告所辯應可採信。依上所述，公訴人所舉之證據不足以證明被告犯罪，此外甲○
    復查無其他證據證明被告確有公訴人所指之偽造文書、竊盜及侵占等犯行，依首
    揭說明，既無積極證據足認被告有被訴之犯行，不能證明被告犯罪，依法應諭知
    無罪之判決。
據上論斷，應依刑事訴訟法第三百零一條第一項判決如主文。
本案經檢察官許瑞珍到庭執行職務
中      華      民      國      八 十 九      年     二    月     八    日
                                      臺灣臺北地方法院刑事第四庭
                                          法  官  金  學  坪
右正本證明與原本無異
如不服本判決，應於判決送達後十日內，向甲○提出上訴狀。
                                          書記官  孫  捷  音
中      華      民      國      八 十 九      年     二    月    十八   日


司法院資訊處製作；財團法人民間司法改革基金會備份。
